臺灣屏東地方法院刑事判決　　　　　　　　　　　　　九十三年度訴字第二七二號
　　公　訴　人　臺灣屏東地方法院檢察署檢察官
　　被　　　告　甲○○
右列被告因違反毒品危害防制條例案件，經檢察官提起公訴（九十三年度毒偵字第一
四九號），被告就被訴事實為有罪之陳述，本院合議庭裁定由受命法官獨任進行簡式
審判程序審理，判決如左：
    主    文
鐘志章施用第一級毒品，累犯，處有期徒刑壹年。
    事    實
一、甲○○前因違反毒品危害防制條例案件，經本院以八十八年度易字第一０六二號
    判處有期徒刑七月確定，於九十年一月一日執行完畢。
二、鐘志章前因施用毒品案件，經本院以八十七年度毒聲字第六二二號裁定送觀察、
    勒戒後，因認無繼續施用毒品之傾向，由臺灣屏東地方法院檢察署檢察官於八十
    七年十二月四日以八十七年度偵字第六三００為不起訴處分確定後，復因施用毒
    品案件，經本院以八十七年度毒聲字第一一六六裁定送觀察、勒戒後，因認有繼
    續施用之傾向，經本院以八十八年度毒聲字第一七六號裁定令入戒治處所施以強
    制戒治，嗣經本院以八十八年度毒聲字第一五六九號裁定停止戒治，所餘戒治期
    間付保護管束，而其施用第一級毒品部分，由臺灣屏東地方法院檢察署檢察官以
    八十八年度偵字第五七號提起公訴，並經本院以八十八年度易字第一０六二號判
    處有期徒刑七月確定。嗣因鐘志章於保護管束期間內，再度施用毒品，又經本院
    以八十八年度毒聲字第二七五二號裁定撤銷停止戒治處分，令入戒治處所施以殘
    餘之強制戒治處分，於八十九年八月十六日戒治期滿執行完畢（而其再度施用第
    一級毒品部分經檢察官以八十九年度毒偵字第四０三號曾經判決確定為不起訴處
    分確定）。鐘志章復因毒品案件，經本院以九十一年度毒聲字第一五三七號裁定
    令入戒治處所施以強制戒治，嗣經本院以九十二年度毒聲字第一０六三號裁定停
    止戒治，所餘戒治期間付保護管束，而其施用第一級毒品部分，由臺灣屏東地方
    法院檢察署檢察官以九十一年度毒偵字第一一八八號提起公訴，並經本院於九十
    二年三月十七日以九十一年度訴字第九五三號判決有期徒刑十月確定。
二、詎鐘志章仍無法戒除毒癮，明知海洛因業經公告列為毒品危害防制條例第二條第
    二項之第一級毒品，不得非法持有、施用，仍於上開保護管束期間內即九十二年
    十二月十六日下午二時十五分許（起訴書誤載為三時四十五分許）回溯七十二小
    時內之某時，基於施用海洛因之犯意，在其位於屏東縣麟洛鄉○○村○○路五七
    之一號住處內，以針筒注射之方式，非法施用第一級毒品海洛因一次。嗣經警於
    九十二年十二月十六日下午一時許，在屏東縣長治鄉○○路慈濟回收場前，見鐘
    志章形跡可疑，經其同意採尿送驗後，始悉上情。
三、案經屏東縣警察局屏東分局報請臺灣屏東法院檢察署檢察官偵查起訴。
    理    由
一、右揭犯罪事實，業據被告鐘志章於本院審理時坦承不諱，且被告經警於九十二年
    十二月十六日下午二時十五分許採取其尿液送請檢驗及複驗結果，均呈嗎啡陽性
    反應，此有屏東縣衛生局九十二年十二月三十一日屏縣衛檢六字第九二０四一四
    號煙毒及麻醉藥品類委託檢驗結果通知書及長榮大學毒物研究中心九十三年三月
    十五日確定報告各一份附卷可稽，此為檢驗機關本於專業知識及以科學檢驗方法
    所得之結論，自可憑信，足認被告上開自白與事實相符，堪信為真實。又被告前
    因施用毒品案件，經本院以八十七年度毒聲字第六二二號裁定送觀察、勒戒後，
    因認無繼續施用毒品之傾向，由臺灣屏東地方法院檢察署檢察官於八十七年十二
    月四日以八十七年度偵字第六三００為不起訴處分確定後，復因施用毒品案件，
    經本院以八十七年度毒聲字第一一六六裁定送觀察、勒戒後，因認有繼續施用之
    傾向，經本院以八十八年度毒聲字第一七六號裁定令入戒治處所施以強制戒治，
    嗣經本院以八十八年度毒聲字第一五六九號裁定停止戒治，所餘戒治期間付保護
    管束，而其施用第一級毒品部分，由臺灣屏東地方法院檢察署檢察官以八十八年
    度偵字第五七號提起公訴，並經本院以八十八年度易字第一０六二號判處有期徒
    刑七月確定。嗣因鐘志章於保護管束期間內，再度施用毒品，又經本院以八十八
    年度毒聲字第二七五二號裁定撤銷停止戒治處分，令入戒治處所施以殘餘之強制
    戒治處分，於八十九年八月十六日戒治期滿執行完畢（而其再度施用第一級毒品
    部分經檢察官以曾經判決確定為不起訴處分）。鐘志章復因毒品案件，經本院以
    九十一年度毒聲字第一五三七號裁定令入戒治處所施以強制戒治，嗣經本院以九
    十二年度毒聲字第一０六三號裁定停止戒治，所餘戒治期間付保護管束，而其施
    用第一級毒品部分，由臺灣屏東地方法院檢察署檢察官以九十一年度毒偵字第一
    一八八號提起公訴，並經本院於九十二年三月十七日以九十一年度訴字第九五三
    號判決有期徒刑十月確定，復犯本件施用毒品案件，此有臺灣高等法院被告全國
    前案紀錄表、臺灣屏東地方法院檢察署刑案資料查註紀錄表、上開起訴書、刑事
    判決書各一份在卷可按，本案事證明確，被告前揭再犯施用毒品犯行，應堪認定
    。
二、按毒品危害防制條例雖於九十二年七月九日修正公布，九十三年一月九日起施行
    ，但被告所犯毒品危害防制條例第十條第一項之罪刑有關規定並未修正，自無比
    較新舊法適用之問題，先予敘明。查海洛因係毒品危害防制條例第二條第二項第
    一款所稱之第一級毒品，不得持有、施用，是核被告所為，係犯毒品危害防制條
    例第十條第一項之施用第一級毒品罪。被告施用毒品期間持有第一級毒品之低度
    行為，為施用之高度行為所吸收，不另論罪。被告前因違反毒品危害防制條例案
    件，經本院判處有期徒刑七月確定，於九十年一月一日執行完畢之事實，有臺灣
    高等法院被告全國前案紀錄表及臺灣屏東地方法院檢察署刑案資料查註紀錄表在
    卷可稽，其受有期徒刑之執行完畢後，五年內再犯本件有期徒刑以上之罪，為累
    犯，應依刑法第四十七條規定加重其刑。茲審酌被告經送觀察、勒戒、強制戒治
    、判刑確定及執行後，竟不知愛惜生命及健康，掌握自新機會，仍再度施用毒品
    ，顯見其耽溺毒癮甚深、意志不堅不堅，惟念其前開犯罪係戕害自身，尚未害及
    他人，且犯罪後坦承犯行，態度尚佳等一切情狀，量處如主文所示之刑，以資儆
    懲。
據上論斷，應依刑事訴訟法第二百七十三條之一第一項、第二百九十九條第一項前段
，毒品危害防制條例第十條第一項，刑法第十一條前段、第四十七條，判決如主文。
本案經檢察官盧明軒到庭執行職務。
中      華      民      國    九十三    年     五     月     三十一     日
                                      臺灣屏東地方法院刑事第六庭
                                          法  官  許心
右正本證明與原本無異。
如不服本判決應於收受本判決送達後十日內向本院提出上訴書狀，其未敘述上訴理由
者，並得於提起上訴後十日內向本院補提理由書狀（均須按他造當事人之人數附繕本
 ）「切勿逕送上級法院」
                   書記官  林香如
中    華    民    國     九十三      年      六      月       一      日
附錄本案論罪科刑法條全文：
毒品危害防制條例第十條：
施用第一級毒品者，處六月以上五年以下有期徒刑。
施用第二級毒品者，處三年以下有期徒刑。
